臺灣士林地方法院民事裁定　　　　　　 100年度司護字第68號
聲　請　人　臺北市政府社會局
法定代理人　江綺雯
受安置人　　蘇○○　　年籍住.
受安置人　　黃□□　　年籍住.
法定代理人　黃△△　　年籍住.
上列聲請人聲請延長安置事件，本院裁定如下：
    主  文
蘇○○、黃□□自民國100年11月14日17時起延長安置個月。
聲請程序費用由聲請人負擔。
    理  由
一、聲請意旨略以：聲請人於民國100 年8 月11日16時至受安置
    人蘇○○、黃□□家中訪視，然發現僅受安置人蘇○○、黃
    □□獨自留在家中並全身赤裸。詢問受安置人蘇○○，其與
    受安置人黃□□獨自在家中有多長時間，受安置人蘇○○表
    示中午12時30分案母外出後至今仍未返家。案經聲請人瞭解
    ，受安置人之母情緒不穩、缺乏正確親職知能，致使受安置
    人蘇○○、黃□□生活作息混亂，且其高壓管教方式，致使
    受安置人蘇○○已有攻擊家中寵物之行為。聲請人評估蘇○
    ○、黃□□雖未受到嚴重傷害，惟受安置人之母將受安置人
    蘇○○、黃□□獨留家中，導致潛在的人身危險，另家中亦
    無其他家人可提供受安置人蘇○○、黃□□之妥適保護，為
    維護受安置人蘇○○、黃□□之人身安全及權益，聲請人依
    兒童及少年福利法第36條規定已於100 年8 月11日17時起將
    受安置人予以緊急保護安置，並依同法第37條規定聲請繼續
    安置，業獲貴院100 年度司護字第51號裁定准予在案。本案
    繼續安置期間，聲請人持續穩定受安置人蘇○○、黃□□生
    活、就學之適應，且為提升受安置人之母親職適任性，聲請
    人已裁處受安置人之母參加36小時親職教育課程，並將於10
    0 年11月起開始接受相關課程之輔導。聲請人為維繫親子關
    係連結，亦已於100 年10月3 日、31日安排親子會面。綜上
    ，聲請人評估受安置人之母親職功能低落，對於兒童發展及
    身心狀況認知不足，無法有效回應及處理受安置人蘇○○、
    黃□□發展之需要，為能保護受安置人之身心發展並保障其
    生命安全，爰依兒童及少年福利法第37條第2 項規定，請准
    延長安置參個月，以維護少年最佳利益等語。
二、兒童及少年有下列各款情形之一，非立即給予保護、安置或
    為其他處置，其生命、身體或自由有立即之危險或有危險之
    虞者，直轄市、縣（市）主管機關應予緊急保護、安置或為
    其他必要之處置：(一)兒童及少年未受適當之養育或照顧。(二)
    兒童及少年有立即接受診治之必要，而未就醫者。(三)兒童及
    少年遭遺棄、身心虐待、買賣、質押，被強迫或引誘從事不
    正當之行為或工作者。(四)兒童及少年遭受其他迫害，非立即
    安置難以有效保護者。又緊急安置不得超過72小時，非72小
    時以上之安置不足以保護兒童及少年者，得聲請法院裁定繼
    續安置。繼續安置以3 個月為限；必要時，得聲請法院裁定
    延長之。兒童及少年福利法第36條第1 項、第37條第2 項分
    別定有明文。經核，本件聲請人主張之事實，業據提出戶籍
    資料、臺北市政府社會局兒童少年保護個案法庭報告書、本
    院100 年度司護字第51號民事裁定等件為證，所稱尚無不合
    。本院審酌受安置人之母親職功能非短期間能立即改善，故
    考量為能持續提供受安置人心理輔導，家庭生活情況仍須追
    蹤觀察，為利後續處遇及受安置人之最佳利益，認非延長安
    置不足以保護受安置人，故其聲請延長繼續安置3 個月，應
    予准許。
三、依兒童及少年福利法第37條第2 項、非訟事件法第21條第1
    項前段，裁定如主文。
四、如不服本裁定，應於裁定送達後10日內，以書狀向本院提出
    抗告狀，並繳納抗告費新臺幣1,000元。
中    華    民    國   100    年    11    月    16    日
                  家事庭司法事務官  王政揚